臺灣高雄地方法院交通事件裁定　　　　 93年度交聲字第706號
原處分機關　高雄市政府交通局交通事件裁決處
異　議　人　甲○○
上列異議人因違反道路交通管理處罰條例案件，對於高雄市政府
交通局交通事件裁決處中華民國九十三年十一月二十二日所為之
處分（原處分案號：高市府交裁字第三二－ＡＬ0000000
號），聲明異議，本院裁定如左：
    主    文
原處分撤銷。
甲○○在禁止臨時停車處所停車，處罰鍰新台幣捌佰元。
    理    由
一、本件異議意旨略以：異議人即受處分人甲○○所有車牌號碼
    ＺＧＨ─一六五號機車，經高雄市政府交通局交通事件裁決
    處，以異議人有於民國九十一年十月十四日十四時五十五分
    許，在台北縣中和市頂溪捷運車站前，有在禁止臨時停車處
    所臨時停車之違規事項，而依道路交通管理處罰條例第五十
    六條第一項第一款規定，裁處異議人罰鍰新臺幣（下同）一
    千二百元。異議人對於其有上揭之違規事實並不否認，惟異
    議人係因接送朋友搭乘捷運，因捷運站附近停車位不足，在
    不得已情形下，始臨時停車，且停放之時間不超過五分鐘，
    對於交通秩序之影響程度尚屬輕微，原處分機關並未說明其
    何以處罰最上限罰鍰之理由，逕以罰鍰之最上限一千二百元
    處罰異議人，顯有裁量怠惰之情形，原處分顯有重大瑕疵，
    爰依法聲明異議等語。
二、經查，本件異議人確有上揭違規事實，已為異議人所不否認
    ，且有高雄市○○○○道路交通管理事件裁決書一份（高市
    府交裁字第三二－ＡＬ0000000號）在卷可憑，是異
    議人有上揭違規事實，固堪認定。惟按「違反道路交通管理
    事件之裁決，應參酌舉發違規事實、違反情節、稽查人員處
    理意見及被處分人之陳述，依基準表裁處，不得枉縱或偏頗
    。」，違反道路交通管理事件統一裁罰標準基準及處理細則
    第四十三條第一項定有明文，本件經本院將異議人所主張上
    揭異議理由，函詢原處分機關請其提出答覆，原處分機關僅
    以異議人之聲明異議案移送書作為函覆，而該移送書內意見
    欄並未說明原處分機關是否有參酌異議人所舉上揭理由後予
    以裁罰（原處分機關雖另記載係依上揭處理細則第四十四條
    第一項而為裁決，惟並未說明異議人係未依規定自動繳納罰
    鍰，或未依規定到案聽候裁決），本院自無從認定原處分機
    關是否有依照上揭法條規定而為適當之裁罰，原處分容有未
    當，自應由本院予以撤銷。本院審酌異議人係騎乘機車，及
    其陳述上揭違規情形等情狀，認科處異議人罰鍰新台幣八百
    元為適當，爰依道路交通案件處理辦法第二十條規定，裁定
    如主文。
三、至於異議人所質疑處罰機關是否適格一節，經查，依上揭處
    理細則第二十六條第一項前段規定：「舉發汽車違反道路交
    通管理事件，以駕駛人為處罰對象者，移送其駕籍地處罰機
    關處理。」，本件異議人所違反道路交通管理處罰條例第五
    十六條第一項第一款規定，係處罰駕駛人，而異議人戶籍係
    位於高雄市，故本件裁罰應由原處分機關處理，並無違誤，
    併此敘明。
中　 華   民   國     九十四    年   五   月   十   日
                        交通法庭   法  官  呂憲雄
以上正本證明與原本無異。
如不服本裁定，應於收受送達後5 日內向本院提出抗告狀。
中　 華   民   國     九十四    年   五   月   十   日
　　　　　　　　　　　　　　　　　 書記官  吳良美
